# 坏账准备的转回或收回

提问人：wx_5fa4a276ef9a 时间：2021-01-09 16:12:55
1610179683(1).png (40.34 KB, 下载次数: 0)
2021-1-9 16:09 上传
年报披露中的坏账准备中的“转回或收回”用来披露什么内容？
比如 期初应收账款 1 万元（ 1 年以内），按5%比例计提坏账，期初坏账准备 500 元。假设本期应收账款全部收回，期末坏账准备 0 元。
那么在披露格式中是“计提”-500元还是“转回或收回”500元？

回答人：chenyiwei
如果该笔坏账准备是针对单笔应收账款，按个别认定法计提的，则你说的情况属于“收回或转回”500；
如果该笔坏账是针对一个组合计提的，期末该组合的应收账款仍有余额，则坏账准备应在期末一并调整处理，按调整金额列入“计提”列中，此时该列金额可能为负数。